臺灣臺北地方法院民事裁定　　　　　　　99年度司他字第40號
原　　　告　陳韻琪
上列原告與被告蔡恆炤、陳右儒、陳淑媛、陳昆暘、陳曾滿、高
炳恆、蔡東政、張文洋、蔡奇成、林三朗、李榮周、陳文忠、誼
泰水電工程有限公司、陳武明、杜永川間前因請求撤銷股權轉讓
變更登記等事件經本院准予訴訟救助，業經終局判決確定，本院
依職權確定訴訟費用額，裁定如下：
    主  文
原告應向本院繳納之訴訟費用額確定為新臺幣貳仟貳佰壹拾萬肆
仟伍佰伍拾元整，及自本裁定送達原告之翌日起至清償日止，按
年息百分之五計算之利息。
    理  由
一、按經准予訴訟救助者，於終局判決確定或訴訟不經裁判而終
    結後，第一審受訴法院應依職權以裁定確定訴訟費用額，向
    應負擔訴訟費用之當事人徵收之，民事訴訟法第114條第1項
    前段定有明文。次按同法第91條第3 項規定，法院依聲請以
    裁定確定之訴訟費用額，應於裁定送達翌日起，加給按法定
    利率計算之利息，其立法理由旨在促使當事人早日自動償付
    其應賠償對造之訴訟費用，故在當事人無力支付訴訟費用時
    ，雖由國庫暫時墊付，然依法院前揭民事訴訟法第114 條第
    1 項規定，依職權裁定確定訴訟費用額，同屬確定訴訟費用
    額之程序，亦應基於同一理由而類推適用同法第91條第3 項
    規定加計法定遲延利息（臺灣高等法院暨所屬法院民國94年
    11月25日94年度法律座談會決議意旨參照）。
二、查原告前向本院對被告請求撤銷股權轉讓變更登記等事件，
    原告於第一審聲請訴訟救助，嗣本院分別以92年度救字第48
    號裁定准予訴訟救助原告與被告蔡恆炤、陳右儒、陳淑媛、
    陳昆暘、陳曾滿、高炳恆、蔡東政、張文洋、蔡奇成、林三
    朗、李榮周、陳文忠間請求撤銷股權轉讓變更登記等事件，
    以93年度救字第65號裁定准予訴訟救助原告與被告誼泰水電
    工程有限公司（下稱誼泰公司）間請求確認債權存在等事件
    ，並經本院92年度訴字第2705號（因視為撤回，裁定駁回聲
    請續行訴訟）、93年度重訴字第806 號（本案嗣經簽准與前
    開92年度訴字第2705號合併審理）、臺灣高等法院（下稱高
    等法院）95年度抗字第1338號、最高法院96年度台抗字第50
    3 號、98年度訴更一字第1 號、高等法院99年度重上字第11
    號、最高法院99年度台上字第1547號判決確定，其追加之訴
    訴訟費用由原告負擔；及第一、二、三審訴訟費用，均由原
    告負擔等情，業據本院依職權調取上開卷宗核閱屬實。
三、經核兩造關於請求撤銷股權轉讓變更登記等事件，原告於第
    一審對被告起訴，其聲明為：
    (一)1.先位聲明：確認陳文忠與陳右儒間於90年8 月17日就對
        誼泰公司新臺幣（下同）40萬元出資之轉讓行為無效；
        並塗銷臺北市商業管理處90年8 月30日，文號00000000
        號以前開行為為原因之股東及出資額變更登記。
      2.備位聲明：陳文忠與陳右儒間於90年8 月17日就誼泰公
        司40萬元出資之轉讓行為應予撤銷；並塗銷臺北市商業
        管理處90年8 月30日，文號00000000號以前開行為為原
        因之股東及出資額變更登記。
    (二)1.先位聲明：確認陳文忠與陳昆暘間於90年8 月17日就對
        誼泰公司40萬元出資之轉讓行為無效；並塗銷臺北市商
        業管理處90年8 月30日，文號00000000號以前開行為為
        原因之股東及出資額變更登記。
      2.備位聲明：陳文忠與陳昆暘間於90年8 月17日就誼泰公
        司40萬元出資之轉讓行為應予撤銷；並塗銷臺北市商業
        管理處90年8 月30日，文號00000000號以前開行為為原
        因之股東及出資額變更登記。
    (三)1.先位聲明：確認陳文忠與陳淑媛間於90年8 月17日就對
        誼泰公司10萬元出資之轉讓行為無效；並塗銷臺北市商
        業管理處90年8 月30日，文號00000000號以前開行為為
        原因之股東及出資額變更登記。
      2.備位聲明：陳文忠與陳淑媛間於90年8 月17日就誼泰公
        司10萬元出資之轉讓行為應予撤銷；並塗銷臺北市商業
        管理處90年8 月30日，文號00000000號以前開行為為原
        因之股東及出資額變更登記。
    (四)1.先位聲明：確認陳文忠與李榮周間於90年8 月17日就對
        誼泰公司400 萬元出資之轉讓行為無效；並塗銷臺北市
        商業管理處90年8 月30日，文號00000000號以前開行為
        為原因之股東及出資額變更登記。
      2.備位聲明：陳文忠與李榮周間於90年8 月17日就誼泰公
        司400 萬元出資之轉讓行為應予撤銷；並塗銷臺北市商
        業管理處90年8 月30日，文號00000000號以前開行為為
        原因之股東及出資額變更登記。
    (五)1.先位聲明：確認陳文忠與高炳恆間於90年8 月17日及高
        炳恆與李榮周於92年6 月30日就對誼泰公司30萬元出資
        之轉讓行為無效；並塗銷臺北市商業管理處90年8 月30
        日，文號00000000號及92年6 月30日，文號0000000000
        號以前開行為為原因之股東及出資額變更登記。
      2.備位聲明：確認陳文忠與高炳恆間於90年8 月17日及高
        炳恆與李榮周於92年6 月30日就對誼泰公司30萬元出資
        之轉讓行為應予撤銷；並塗銷臺北市商業管理處 90年8
        月30日，文號00000000號及92年6 月30日，文號000000
        0000號以前開行為為原因之股東及出資額變更登記。
    (六)1.先位聲明：確認陳文忠與蔡東政間於90年8 月17日及蔡
        東政與李榮周於92年6 月30日就對誼泰公司15萬元出資
        之轉讓行為無效；並塗銷臺北市商業管理處90年8 月30
        日，文號00000000號及92年6 月30日，文號0000000000
        號以前開行為為原因之股東及出資額變更登記。
      2.備位聲明：確認陳文忠與蔡東政間於90年8 月17日及蔡
        東政與李榮周於92年6 月30日就對誼泰公司15萬元出資
        之轉讓行為應予撤銷；並塗銷臺北市商業管理處 90年8
        月30日，文號00000000號及92年6 月30日，文號000000
        0000號以前開行為為原因之股東及出資額變更登記。
    (七)1.先位聲明：確認陳文忠與張文洋間於90年8 月17日及張
        文洋與李榮周於92年6 月30日就對誼泰公司75萬元出資
        之轉讓行為無效；並塗銷臺北市商業管理處90年8 月30
        日，文號00000000號及92年6 月30日，文號0000000000
        號以前開行為為原因之股東及出資額變更登記。
      2.備位聲明：確認陳文忠與張文洋間於90年8 月17日及張
        文洋與李榮周於92年6 月30日就對誼泰公司75萬元出資
        之轉讓行為應予撤銷；並塗銷臺北市商業管理處 90年8
        月30日，文號00000000號及92年6 月30日，文號000000
        0000號以前開行為為原因之股東及出資額變更登記。
    (八)1.先位聲明：確認陳文忠與蔡奇成間於90年8 月17日及蔡
        奇成與李榮周於92年6 月30日就對誼泰公司24萬元出資
        之轉讓行為無效；並塗銷臺北市商業管理處90年8 月30
        日，文號00000000號及92年6 月30日，文號0000000000
         號以前開行為為原因之股東及出資額變更登記。
      2.備位聲明：確認陳文忠與蔡奇成間於90年8 月17日及蔡
        奇成與李榮周於92年6 月30日就對誼泰公司24萬元出資
        之轉讓行為應予撤銷；並塗銷臺北市商業管理處 90年8
        月30日，文號00000000號及92年6 月30日，文號000000
        0000號以前開行為為原因之股東及出資額變更登記。
    (九)1.先位聲明：確認陳文忠與林三朗間於90年8 月17日及林
        三朗與李榮周於92年6 月30日就對誼泰公司300 萬元出
        資之轉讓行為無效；並塗銷臺北市商業管理處90年8 月
        30日，文號00000000號及92年6 月30日，文號00000000
        00號以前開行為為原因之股東及出資額變更登記。
      2.備位聲明：確認陳文忠與林三朗間於90年8 月17日及林
        三朗與李榮周於92年6 月30日就對誼泰公司300 萬元出
        資之轉讓行為應予撤銷；並塗銷臺北市商業管理處90年
        8 月30日，文號00000000號及92年6 月30日，文號0000
        000000號以前開行為為原因之股東及出資額變更登記。
    (十)1.先位聲明：確認誼泰公司臺北市商業管理處90年8 月30
        日，文號00000000號變更董事長及代表人為李榮周之變
        更登記無效，該登記應予塗銷。
      2.備位聲明：陳文忠與李榮周於90年8 月30日就誼泰公司
        變更董事長及代表人為李榮周之變更登記行為應予撤銷
        ；並塗銷臺北市商業管理處90年8 月30日，文號000000
        00號及92年6 月30日，文號0000000000號以前開行為為
        原因之董事長及代表人變更登記。
    (十一)1.先位聲明：確認陳文忠與陳右儒間於82年5 月12日暨84
        年5 月12日就建號：臺北市大安區○○○○段02748 建
        號，建物門牌：臺北市○○○路○ 段4 號4 樓，面積：
        113.67平方公尺建物應有部分各2 分之1 之贈與行為無
        效，並塗銷其所有權移轉登記。確認陳右儒與陳淑媛間
        於94 年1月14日就前開建物應有部分2 分之1 之買賣行
        為無效，並塗銷其所有權移轉登記。
      2.備位聲明：陳文忠與陳右儒間於82年5 月12日暨84年5
        月12 日 就前開建物所為之贈與行為應予撤銷，並塗銷
        其所有權移轉登記。陳右儒與陳淑媛間於94年1 月14日
        就前開建物應有部份2 分之1 所為之買賣行為應予撤銷
        ，並塗銷其所有權移轉登記。
    (十二)1.先位聲明：確認陳文忠與陳淑媛間於83年1 月14日就建
        號：板橋文化段6202號，建物：臺北縣板橋市○○路18
        0 巷4 之3 號，面積：85.9平方公尺之建物之贈與行為
        無效，並塗銷其所有權移轉登記。
      2.備位聲明：陳文忠與陳淑媛間於83年1 月14日就前開建
        物所為之贈與行為應予撤銷，並塗銷其所有權移轉登記
        。
    (十三)1.先位聲明：確認陳文忠與李榮周間於90年6 月19日就坐
        落臺北市○○區○○段三小段450 地號，面積：321 平
        方公尺之土地應有部分24分之1 及83年1 月14日就其上
        建物建號：臺北市○○區○○段三小段00317 建號，建
        物門牌：臺北市○○街12巷6 號，面積：93.73 平方公
        尺之建物應有部分2 分之1 ，及90年6 月7 日就建號：
        臺北市○○區○○段313 號，建物門牌：臺北市○○街
        12巷6 之2 號，面積：93.73 平方公尺之建物應有部分
        3 分之1 之買賣行為無效，並塗銷其所有權移轉登記。
      2.備位聲明：陳文忠與李榮周間就前開不動產所為之買賣
        行為應予撤銷，並塗銷其所有權移轉登記。
    (十四)1.先位聲明：確認陳文忠與李榮周間於83年1 月14日就建
        號：臺北市中正區○○○○段285 號，建物門牌：臺北
        市○○街34巷1 之8 號，面積：126.68平方公尺建物，
        應有部分2 分之1 之買賣行為無效，並塗銷其所有權移
        轉登記。
      2.備位聲明：陳文忠與李榮周間就於就前開不動產所為之
        買賣行為應予撤銷，並塗銷其所有權移轉登記。
    (十五)1.先位聲明：請求確認建號臺北市大安區○○○○段2749
        號，建物門牌：臺北市○○○路○ 段4 號4 樓之1 ，面
        積：48.9平方公尺之建物為陳文忠所有，並命陳昆暘將
        前開建物移轉登記於陳文忠名下。
      2.備位聲明：陳文忠與陳昆暘間於82年5 月21日就前開建
        物所為之「贈與」行為應予撤銷，並命陳昆暘將前開建
        物移轉登記於陳文忠名下。
    (十六)1.先位聲明：請求確認坐落新竹市○○段1556地號，面積
        ：1798平方公尺之土地及其上建物建號：新竹市○○段
        4684號，建物門牌：新竹市○○路351 號16樓之2 ，面
        積：65.8 6平方公尺為被告陳文忠所有，並命蔡恆炤將
        前開建物移轉登記於陳文忠名下。
      2.備位聲明：陳文忠與蔡恆炤間於86年9 月19日就前開不
        動產所為之贈與行為應予撤銷，並命蔡恆炤將前開建物
        移轉登記於陳文忠名下。
    (十七)1.先位聲明：確認臺北市大安區○○○○段23地號，面積
        ：1689平方公尺之土地為陳文忠所有，並命陳曾滿、陳
        昆暘將前開土地移轉登記於陳文忠名下。
      2.備位聲明：陳文忠與陳曾滿間於82年5 月12日就前開土
        地所為之「贈與」行為應予撤銷，並命陳曾滿將前開土
        地移轉登記於陳文忠名下。陳昆暘與陳曾滿於93年7 月
        26日就前開土地所為之買賣行為應予撤銷，並命陳昆暘
        將前開土地移轉登記於陳文忠名下。
    (十八)確認誼泰公司與陳文忠間有600 萬元債權存在。前項債權
      應由原告代陳文忠自92年12月1 日起至 98年家調字第162
      號事件判決確定前按月向誼泰公司受領2 萬元，俟該判決
      確定，一次由原告受領完畢。
    (十九)1.先位聲明：確認陳文忠與陳淑媛、陳右儒間於94年1 月
        14日就地號：臺北市○○區○○段一小段23號，面積：
        1689平方公尺土地應有部份各2 萬分之91為陳文忠所有
        ，並命陳淑媛、陳右儒將前開土地移轉登記於陳文忠名
        下。
      2.備位聲明：陳文忠與陳淑媛、陳右儒間於94年1 月14日
        就前開土地所為之「買賣」行為應予撤銷，並命陳淑媛
        、陳右儒將前開土地移轉登記於陳文忠名下。
    (二十)1.先位聲明：確認陳文忠與陳淑媛、陳右儒間於94年1 月
        14日就建號：臺北市○○區○○段一小段2822號，面積
        ：1193.44 平方公尺建物應有部份各2 萬分之183 為陳
        文忠所有，並命陳淑媛、陳右儒將前開土地移轉登記於
        陳文忠名下。
      2.備位聲明：陳文忠與陳淑媛、陳右儒間於94年1 月14日
        就前開建物所為之「買賣」行為應予撤銷，並命陳淑媛
        、陳右儒將前開土地移轉登記於陳文忠名下。
    1.先位聲明：確認陳文忠與陳淑媛間於94年1 月14日就地
        號：臺北縣板橋文化段867 號，建物門牌：臺北縣板橋
        市○○路180 巷4 之3 號，面積：104 平方公尺之土地
        應有部份4 分之1 之買賣行為無效，並塗銷其所有權移
        轉登記。
      2.備位聲明：陳文忠與陳淑媛間於94年1 月14日就前開土
        地所為之買賣行為應予撤銷，並塗銷其所有權移轉登記
        。
    1.先位聲明：確認陳文忠與陳武明間於93年12月22日及陳
        武明與杜永川於94年12月7 日就地號：臺北市○○區○
        ○段3 小段553 號，面積：182 平方公尺土地應有部份
        4 分之1 及坐落於上之建物285 號、面積：182 平分公
        尺持分全部，為陳文忠所有，並命陳武明、杜永川將前
        開土地移轉登記於陳文忠名下。
      2.備位聲明：陳文忠與陳武明間於93年12月22日及陳武明
        與杜永川於94年12月7 日就前開土地建物所為之買賣行
        為應予撤銷，並命陳武明、杜永川將前開土地移轉登記
        於陳文忠名下。
    關於聲明第(一)項部分，依民事訴訟法第77條之2 第1 項但書
    規定，訴訟標的價額應依其中價額最高者定之，則其訴訟標
    的價額應為40萬元；關於聲明第(二)項部分，其訴訟標的價額
    亦應為40萬元；關於聲明第(三)項部分，其訴訟標的價額應為
    10萬元；關於聲明第(四)項部分，其訴訟標的價額應為400 萬
    元；關於聲明第(五)項部分，其訴訟標的價額應為30萬元；關
    於聲明第(六)項部分，其訴訟標的價額應為15萬元；關於聲明
    第(七)項部分，其訴訟標的價額應為75萬元；關於聲明第(八)項
    部分，其訴訟標的價額應為24萬元；關於聲明第(九)項部分，
    其訴訟標的價額應為300 萬元；關於聲明第(十)項部分，因董
    事長或代表人身分係基於與其所屬法人間之委任關係而生，
    而委任關係依其權利義務之內涵，核屬財產權之性質，顯非
    對於親屬關係及身份上之權利有所主張，是原告起訴請求確
    認誼泰公司變更董事長及代表人為李榮周之變更登記無效，
    或陳文忠與李榮周就該變更登記之行為應予撤銷，性質上屬
    因財產權而起訴，惟因原告倘獲勝訴判決，其所得受之客觀
    上利益不能核定，故應適用民事訴訟法第77條之12之規定，
    核定訴訟標的價額為165 萬元；關於聲明第(十一)項部分，其訴
    訟標的價額為4,720,883 元【計算式：陳文忠與陳右儒間核
    定為3,147,255 元〈（臺北市○○區○○段一小段23地號1,
    689 平方公尺X 公告土地現值302,989 元/ 平方公尺X 陳右
    儒之應有部分91/20,000 ＝2,328,455 元，元以下四捨五入
    ，下同）+ （臺北市○○區○○段一小段2748建號房屋評定
    現值818,800 元）＝3,147,255 元〉+ 陳右儒與陳淑媛間核
    定為1,573,628 元（3,147,255X前開建物之應有部分1/2 ＝
    1,573,628 元）＝4,720,883 元】；關於聲明第(十二)項部分，
    其訴訟標的價額為2,341,300 元【計算式：（臺北縣板橋市
    ○○段867 地號104 平方公尺X 公告土地現值83,600元/ 平
    方公尺X 陳淑媛之應有部分1/4 ＝2,173,600 元）+ （臺北
    縣板橋市○○路180 巷4 之3 號房屋評定現值167,700 元）
    ＝2,341,300 元】；關於聲明第(十三)項部分，其訴訟標的價額
    為1,485,800 元【計算式：（臺北市○○區○○段三小段45
    0 地號321 平方公尺X 公告土地現值103,200 元/ 平方公尺
    X 李榮周之應有部分1/24＝1,380,300 元）+ （臺北市○○
    區○○段三小段317 建號房屋評定現值126,000 元X 應有部
    分1/2 ）+ （臺北市○○區○○段313 建號房屋評定現值12
    7,500元X 應有部分1/3 ）＝ 1,485,800 元】；關於聲明第
    (十四)項部分，其訴訟標的價額為2,319,800 元【計算式：〈（
    臺北市○○區○○段三小段553 地號182 平方公尺X 公告土
    地現值98,000元/ 平方公尺X 陳文忠之應有部分1/4 ＝4,45
    9,000 元）+ （臺北市○○區○○段三小段285 建號房屋評
    定現值180,600 元）〉X 應有部分1/2 ＝2,319,800 元】；
    關於聲明第(十五)項部分，其訴訟標的價額為1,933,920 元【計
    算式：（臺北市○○區○○段一小段23地號1,689 平方公尺
    X 公告土地現值302,989 元/ 平方公尺X 陳昆暘應有部分31
    /10,000 ＝1,586,420 元）+ （臺北市○○區○○段一小段
    2749建號房屋評定現值347,500 元）＝1,933,920 元】；關
    於聲明第(十六)項部分，其訴訟標的價額為544,698 元【計算式
    ：（新竹市○○段1556地號317 平方公尺X 公告土地現值30
    ,000元/ 平方公尺X 應有部分 429/100,000 ＝40,798元）+
    （新竹市○○段4684建號房屋評定現值503,900 元）＝544,
    698 元】；關於聲明第(十七)項部分，其訴訟標的價額為511,74
    8,421 元（計算式：臺北市○○區○○段一小段23地號1,68
    9 平方公尺X 公告土地現值302,989 元＝511,748,421 元）
    ；關於聲明第(十八)項部分，其訴訟標的價額為600 萬元；關於
    聲明第(十九)項部分，其訴訟標的價額為4,656,910 元【計算式
    ：（臺北市○○區○○段一小段23地號 1,689 平方公尺X公
    告土地現值302,989 元/ 平方公尺X91/20,000＝ 2,328,455
    元）+ （臺北市○○區○○段一小段23地號1,689 平方公尺
    X 公告土地現值302,989 元/ 平方公尺X91/20,000＝2,328,
    455 元）＝4,656,910 元】；關於聲明第(二十)項部分，其訴訟
    標的價額為4,671,894 元【計算式：〈（臺北市○○區○○
    段一小段23地號1,689 平方公尺X 公告土地現值302,989 元
    / 平方公尺X 應有部分91/20,000 ＝2,328,455 元）+ （臺
    北市○○區○○段一小段2822建號房屋評定現值818,800 元
    X183/20,000 ＝7,492 元）＝2,335,947 元〉+ 〈（臺北市
    ○○區○○段一小段23地號1,689 平方公尺X 公告土地現值
    302,989 元/ 平方公尺X 應有部分91/20,000 ＝ 2,328,455
    元）+ （臺北市○○區○○段一小段2822建號房屋評定現值
    818,800 元X183/20,000 ＝7,492 元）＝2,335,947 元〉＝
    4,671,894 】；關於聲明第項部分，其訴訟標的價額為2,
    341,300 元【計算式：（臺北縣板橋市○○段867 地號 104
    平方公尺X 公告土地現值83,600元/ 平方公尺X 陳淑媛之應
    有部分1/4 ＝2,173,600 元）+ （臺北縣板橋市○○路 180
    巷4 之3 號房屋評定現值167,700 元）＝2,341,300 元】；
    關於聲明第項部分，其訴訟標的價額為4,539,600 元【計
    算式：〈（臺北市○○區○○段三小段553 地號182 平方公
    尺X 公告土地現值98,000元/ 平方公尺X 應有部分1/4 ＝4,
    459,000 元）+ （臺北市○○區○○段三小段285 建號房屋
    評定現值180,600 元）〉＝4,539,600 元】。再依民事訴訟
    法第77條之2 第1 項本文規定，本件訴訟標的價額合計為55
    8,294,526 元，應徵收之裁判費為4,420,910 元；原告嗣就
    第一審判決對其不利部分提起第二審上訴，應徵收之裁判費
    為6,631,365 元；原告再就第二審判決對其不利之部分部分
    提起第三審上訴，應徵收之裁判費亦為6,631,365 元。合計
    17,683,640元。
四、關於追加之訴部分，原告起訴主張「本院89年度家全字第22
    號假處分裁定，命陳文忠應自89年7 月1 日起至本院88年度
    家訴字第58號判決確定前按月給付伊1 萬元之生活扶養費用
    。惟陳文忠接獲該假處分裁定後，竟惡意轉讓財產，危害伊
    對陳文忠之生活扶養費請求，經伊訴請撤銷被告陳文忠與其
    餘被告蔡恆炤、陳右儒、陳淑媛、陳昆暘、陳曾滿、高炳恆
    、蔡東政、張文洋、蔡奇成、林三朗、李榮周、陳武明及誼
    泰公司間之財產轉讓行為。嗣最高法院 94年度台上字第267
    號判決伊生母張寶玉與被告陳文忠離婚，故張寶玉對被告陳
    文忠有剩餘財產分配請求權，而依民事訴訟法第 255 條第1
    項第2 款及第5 款之規定，追加張寶玉為原告，一併請求撤
    銷被告間所為之財產轉讓行為等語」，是以追加張寶玉為原
    告之部分，其目的既在使張寶玉一併請求撤銷被告間所為之
    財產轉讓行為，自應徵收與陳韻琪相同之裁判費，即4,420,
    910 元。
五、綜上，本件請求撤銷股權轉讓變更登記等事件，應徵之訴訟
    費用即為22,104,550元（17,683,640+4,420,910＝22,104,5
    50），及依民事訴訟法第91條第3 項所定，加給自本裁定送
    達之翌日起按法定利率5 ％計算之利息。爰裁定如主文。
六、如不服本裁定，應於裁定送達後10日內，以書狀向本院司法
    事務官提出異議。
中    華    民    國    100     年    11    月    8   日
                  民事第四庭    司法事務官  鍾虎君